臺灣彰化地方法院刑事判決　　　　　　　 94年度訴字第727號
公　訴　人　臺灣彰化地方法院檢察署檢察官
被　　　告　甲○○
指定辯護人　本院公設辯護人　乙○○
上列被告因違反槍砲彈藥刀械管制條例案件，經檢察官提起公訴
（九十四年度偵字第一八二四號），本院判決如下：
    主  文
甲○○未經許可，持有可發射金屬具有殺傷力之槍枝，處有期徒
刑壹年捌月，併科罰金新臺幣伍萬元，罰金如易服勞役，以新臺
幣玖佰元即銀元佰元折算壹日。緩刑伍年。扣案之改造紅外線
長槍壹支（槍枝管制編號0000000000號）沒收。
    事  實
一、甲○○明知未經中央主管機關內政部之許可，不得持有可發
    射金屬具有殺傷力之槍枝，竟因一時好奇，於民國九十三年
    八月間某日，透過電腦網際網路雅虎奇摩網站，以新臺幣一
    萬三千元之代價，向不詳姓名年籍成年男子購得可發射金屬
    具有殺傷力之改造紅外線長槍一支（槍枝管制編號0000
    000000號），而未經許可持有上開具有殺傷力之改造
    槍枝，並藏置於彰化縣和美鎮○○路一０一巷十九號住處衣
    櫃下方。嗣於九十四年二月三日下午四時許，甲○○攜帶上
    開改造槍枝邀不知情友人洪長佳（另經檢察官為不起訴處分
    確定）外出獵打小鳥，於同日下午四時四十分許，途經彰化
    縣和美鎮○○路○段一七二巷二一０號北邊一百公尺處，因
    形跡可疑為警查獲，並當場扣得前揭改造槍枝一支，始悉上
    情。
二、案經彰化縣警察局鹿港分局報請臺灣彰化地方法院檢察署檢
    察官偵查起訴。
    理  由
一、上開事實，業據被告甲○○於警詢及偵審中坦承不諱，核與
    證人洪長佳於警詢及偵查中證述被告在為警查獲當天持有上
    開改造槍枝等情相符，並有前揭改造槍枝一支扣案為憑。而
    扣案之改造槍枝經送內政部警政署刑事警察局鑑定結果，認
    為送鑑ＣＯ２加壓Ｍ４改造紅外線長槍一支（槍枝管制編號
    0000000000號）係空氣長槍，以小型二氧化碳高
    壓鋼瓶內氣體為發射動力，機械性能良好，可發射直徑約為
    八厘米之金屬彈丸，經實際裝填直徑八厘米、重量二點零九
    公克之鋼珠試射三次，其發射物（鋼珠）之速度分別為每秒
    一一三、一一一、一一一公尺，其動能分別為每秒十三點三
    四、十二點八八、十二點八八焦耳，換算其單位面積動能分
    別為每平方公分二十六點五五、二十五點六一、二十五點六
    一焦耳，而依日本科學警察研究所之研究結果，彈丸單位面
    積動能達每平方公分二十焦耳即足以穿入人體皮肉層，有該
    局九十四年三月四日刑鑑字第０九四００二七七五三號槍彈
    鑑定書一份在卷足參，顯見該支扣案改造紅外線長槍已具殺
    傷力。綜上，本案事證已臻明確，被告犯行至堪認定。
二、按持有改造槍枝犯行為繼續犯，於其終止持有行為之前，犯
    罪行為仍在繼續實施之中，其間法律縱有變更，但其行為既
    繼續實施至新法施行以後，自無行為後法律變更之可言（最
    高法院八十九年度台非字第一八六號刑事判決要旨類此見解
    ，可值參照）。是以被告甲○○持有上開改造槍枝期間，槍
    砲彈藥刀械管制條例部分條文雖於九十四年一月二十六日經
    總統以華總一義字第０九四０００一０一０一號令修正公布
    ，並於同年月二十八日生效。然被告持有前揭改造槍枝之終
    了時間，既在該條例修正生效之後，即應依修正後（即現行
    法）第八條第四項之規定論處，而無行為後刑罰法律變更之
    可言。核被告甲○○未經許可而持有可發射金屬具有殺傷力
    之改造紅外線長槍，所為係犯槍砲彈藥刀械管制條例第八條
    第四項之未經許可持有可發射金屬具有殺傷力槍枝罪。查被
    告並無刑事不法前科紀錄，僅因一時好奇而在網際網路上購
    得前揭改造槍枝，並無任何持以尋仇或加害他人生命、身體
    之意思，且其持有改造槍枝期間亦確實並未涉犯他案，對於
    公眾安全僅生潛在威脅；又扣案改造槍枝僅能發射金屬，經
    內政部警政署刑事警察局試射測得之動能相距最低標準值甚
    近，雖仍具有穿透人體皮肉層之殺傷力，但究與足以造成人
    體器官嚴重損傷之火力強大槍枝容有差異。本院綜核上情，
    認被告如處以前揭罪名之法定最低度刑有期徒刑三年猶嫌過
    重，而與被告持有上開改造槍枝所外顯之實際惡性失諸衡平
    ，非無「情輕法重」之憾，於客觀上足以引起一般人普遍之
    同情，被告應依刑法第五十九條之規定予以酌減其刑。爰審
    酌被告犯罪手段、所生危害、犯罪後坦承犯行之態度、持有
    改造槍枝時間之長短、具有高職畢業學歷之智識程度等一切
    情狀，量處如主文所示之刑，併諭知罰金易服勞役之折算標
    準，以示懲儆。又被告前未曾受有期徒刑以上刑之宣告，有
    臺灣高等法院被告前案紀錄表及刑案資料查註紀錄表在卷可
    按，其經此偵審程序教訓，當能知所警惕，信無再犯之虞，
    本院因認前揭所宣告之刑以暫不執行為適當，爰併諭知緩刑
    五年，以勵自新。扣案之可發射金屬具有殺傷力之改造紅外
    線長槍一支（槍枝管制編號0000000000號），係
    槍砲彈藥刀械管制條例第四條第一項第一款所稱之槍砲，依
    同條例第五條之規定，非經中央主管機關許可不得製造、販
    賣、運輸、持有及轉讓，係違禁物，應依刑法第三十八條第
    一項第一款規定，宣告沒收。
據上論斷，應依刑事訴訟法第二百九十九條第一項前段，槍砲彈
藥刀械管制條例第八條第四項，刑法第十一條前段、第四十二條
第二項、第五十九條、第七十四條第一款、第三十八條第一項第
一款，現行法規所定貨幣單位折算新臺幣條例第二條，罰金罰鍰
提高標準條例第二條，判決如主文。
本案經檢察官郭緯中到庭執行職務。
中　　華　　民　　國　　94　　年　　8 　　月　　18　　日
                  臺灣彰化地方法院刑事第三庭
                          審判長法  官  李進清
                          　　　法  官  紀佳良
                          　　　法  官  高文崇
以上正本證明與原本無異。
如不服本判決，應於判決送達後10日內，向本院提出上訴狀（ 須
附繕本 ）。
中　　華　　民　　國　　94　　年　　8 　　月　　22　　日
                                書記官  謝志鑫
附錄本案論罪科刑法條：
槍砲彈藥刀械管制條例第8條第4項：
未經許可，持有、寄藏或意圖販賣而陳列第一項所列槍枝者，處
一年以上七年以下有期徒刑，併科新台幣七百萬元以下罰金。
